臺灣高等法院刑事判決　　　　　　　　 94年度上易字第107號
上　訴　人　臺灣士林地方法院檢察署檢察官
被　　　告　乙○○
上列上訴人因被告毀損案件，不服臺灣士林地方法院93年度易字
第367 號，中華民國93年11月12日第一審判決（起訴案號：臺灣
士林地方法院檢察署93年度偵字第1483號），提起上訴，本院判
決如下：
    主  文
上訴駁回。
    理  由
一、本案經本院審理結果，認為第一審以本件尚不能證明被告乙
    ○○有公訴人起訴之毀損犯行，而援引刑事訴訟法第三百零
    一條第一項，諭知被告乙○○無罪之判決，認事用法洵無不
    當，應予維持，並援引第一審判決書記載之理由及證據（詳
    如附件－第一審判決書乙件）。
二、檢察官依告訴人之請求提起上訴，略以：「證人即告訴人甲
    ○○於偵查、審理中證述：5C-5550 號自小客車車體原本完
    好，每次遭刮損車體烤漆，伊均調出監視錄影帶，均攝錄得
    被告貼近車輛旁毀損車輛之畫面。又告訴人提出之監視錄影
    帶、光碟、翻拍照片，其上有被告牽狗經過之畫面，被告亦
    不否認為其本人。雖被告辯稱畫面模糊，並無刮傷告訴人車
    體之動作，但由畫面中可見被告通過告訴人車輛之時間雖短
    促，然已貼近告訴人車身左側，手部亦很明顯已接觸告訴人
    車輛，雖因錄影畫質較差，無法錄得清晰畫面，然已足認定
    被告確有刮損告訴人車體之行為。參以告訴人車輛受損之型
    態為橫條式刮損，僅需短時間以利器施力拖曳即可造成，被
    告坦承其出門均會帶家中鑰匙，衡情被告極可能以鑰匙或類
    似之利器，於行經告訴人車旁時，用力拖曳劃刮車輛，且被
    告亦陳明告訴人與伊係鄰居，並無仇隙，則告訴人亦無誣陷
    被告之必要。」云云，指摘原判決不當。
三、本院查：
　(一)告訴人並未於每次車輛受刮損時，即以附有日期（甚至時、
　  分、秒）之照相機加以拍攝，以證明其車輛確實於某年、某
    月、某日遭受何種刮損，僅於偵查中提出以文字註明拍攝時
    間、地點之照片若干張（見偵查卷第20頁至24頁），主張其
    車輛於92年10月31日上午7 時遭被告刮傷。則究竟告訴人之
    上開自小客車一共被刮損幾次？每次之時間如何？每次受損
    之情形如何？均無從明確得知，如何憑此不明確之資料追查
    可能涉及毀損之犯罪嫌疑人？
　(二)又檢察官及原審均曾經勘驗告訴人提出之錄影帶，由錄影帶
　  之畫面觀之，固然隱約可看見有女子行經告訴人車旁（有時
    牽狗，有時單獨行走），被告亦承認該女子為伊，但並無法
    辨認該名女子有下手刮傷車體之動作，且該女子亦無左顧右
    盼，行跡可疑之情形。如此，何以認定被告確有下手以利器
    刮傷告訴人所有車輛之行為？
　(三)至於檢察官上訴所執其他理由，多為推測之詞，法院自無從
　  採用擬制推測之資料，援為認定被告犯罪之證據。又原審判
    決已於理由中詳其證據採拮及得心證之理由，亦未見有任
    何違背經驗法則或論理法則之處，是檢察官上訴所陳各節，
    尚不能推翻原審判決。
　(四)綜上所述，本件檢察官之上訴為無理由，應予駁回。
據上論斷，應依刑事訴訟法第373條、第368條，判決如主文。
本案經檢察官郭啟東到庭執行職務。
中　　華　　民　　國　　94　　年　　2 　　月　　24　　日
                  刑事第19庭審判長法  官  葉騰瑞
                                  法  官　魏新國
                                  法  官　劉壽嵩
以上正本證明與原本無異。
不得上訴。
                                  書記官　初玲玲
中　　華　　民　　國　　94　　年　　2 　　月　　25　　日
